臺灣高等法院刑事判決
109年度上訴字第1241號
上  訴  人  臺灣新竹地方檢察署檢察官
上  訴  人  
即  被  告  蔡雅雯
選任辯護人  王志陽律師
            王新發律師
上列上訴人因被告妨害風化等案件，不服臺灣新竹地方法院於中
華民國108年12月5日所為107年度訴字第664號第一審判決（起訴
案號：臺灣新竹地方檢察署106年度偵字第10690號、107年度偵
字第7371號；移送併辦案號：同檢察署107年度偵字第6917號、
第7226號、第7468號、第7927號），提起上訴，本院判決如下：
    主  文
原判決關於乙○○部分撤銷。
乙○○共同犯圖利容留性交罪，共陸拾捌罪，各處有期徒刑參月，
如易科罰金，以新臺幣壹仟元折算壹日。應執行有期徒刑壹年，
如易科罰金，以新臺幣壹仟元折算壹日。
扣案之IPHONE廠牌行動電話壹支、監視器主機參台均沒收；未扣
案之犯罪所得新臺幣壹萬參仟陸佰元沒收，於全部或一部不能沒
收或不宜執行沒收時，追徵其價額。
    事  實
一、乙○○為址設新竹縣○○鄉○○路0號某私娼寮之負責人，於民國1
    06年1月5日，見越南籍成年女子甲1（真實姓名年籍詳卷）
    前來應徵工作，竟與林保華、蔡坤志等人共同基於意圖使女
    子與他人為性交而媒介、容留以營利之犯意聯絡，自106年1
    月6日起至25日止，由乙○○負責提供上址私娼寮房間，林保
    華、蔡坤志負責在該私娼寮門口招攬男客，使甲1在該私娼
    寮房間與不特定男客從事性交易，每次向男客收費新臺幣（
    下同）1千3百元或1千5百元，乙○○各抽取2百元報酬，而共
    同媒介、容留甲1與不特定男客為性交以營利共10次，乙○○
    因而共取得2千元報酬。
二、乙○○與林保華、蔡坤志等人另共同基於意圖使女子與他人為
    性交而媒介、容留以營利之犯意聯絡，於附表所示之時間（
    起訴書略載為107年1月間某日起至107年4月18日止）由乙○○
    負責提供上址私娼寮房間，林保華、蔡坤志負責在該私娼寮
    門口招攬男客，使越南籍成年女子NGUYEN THI TH甲NH HUYE
    N(中文姓名阮氏清玄，綽號小咪)、VO KIM TUYEN(綽號阿文
    )、DINH THI NG甲N(綽號QQ)、H甲 THI QUY(中文姓名何美
    桂，綽號可可，下稱何美桂)在該私娼寮房間與不特定男客
    從事性交易，每次向男客收費1千3百元或1千5百元，乙○○各
    抽取2百元報酬，而共同媒介、容留上開女子與不特定男客
    為性交以營利共58次(詳如附表所示)，乙○○因而共取得1萬1
    千6百元報酬。嗣為警於107年4月18日下午3時13分許及3時3
    8分許，持搜索票至上址私娼寮及乙○○位於新竹縣○○鄉○○路0
    0○0號住處執行搜索，扣得乙○○所有、供上開犯罪使用之IPH
    ONE廠牌行動電話1支、監視器主機3台等物，始悉上情。
    理  由
壹、程序方面：
一、按「因職務或業務知悉或持有人口販運被害人姓名、出生年
    月日、住居所及其他足資識別其身分之資料者，除法律另有
    規定外，應予保密。政府機關公示有關人口販運案件之文書
    時，不得揭露前項人口販運被害人之個人身分資訊」，人口
    販運防制法第21條定有明文。關於事實欄一部分，公訴人認
    被告涉及違反人口販運防制法罪嫌，固為本院所不採（詳下
    述），惟本案仍得上訴而未確定，為求慎重，爰以代號表示
    被告此部分所媒介、容留之對象即越南籍成年女子甲1。
二、就事實欄二部分，起訴書雖漏載被告媒介、容留女子與他人
    為性交之次數，惟其犯罪事實欄所載此部分犯罪期間，為自
    107年1月間某日起至107年4月18日止，涵蓋附表編號1至5所
    示全部時間，且依檢察官自始提出之相關帳冊資料（見附表
    備註欄所示），清楚可見此部分媒介、容留女子與他人為性
    交之次數為附表所示之58次，則被告所為該58次行為，均應
    在本件起訴範圍之內，案經原審為第一審判決後，當事人提
    起上訴，均應在本件審理範圍內。另就事實欄一部分，起訴
    書認被告媒介甲1與他人為性交之次數「約40件」，原判決
    僅就其中10次為第一審判決後，當事人提起上訴，則本件自
    應就該10次為審理；至於逾10次部分，未經原審說明認定依
    據，且如成立犯罪，亦與原審判決之10次行為不具實質上或
    裁判上一罪關係，應予分論併罰（詳下述），其訴訟關係仍
    繫屬在原審法院，不在本件審理範圍。
三、證據能力：本案認定犯罪事實所憑之證據資料(包括被告之
    供述、證人之證述、文書證據、證物等)，檢察官、被告及
    辯護人於本院準備程序時均同意作為本案之證據(本院卷第1
    07至117頁)，且迄本院言詞辯論終結前未聲明異議；復無事
    證顯示是公務員違背法定程序取得，被告未表示偵查或審理
    時有不法取供或其他任何違反刑事訴訟法規定之情形，而其
    不利於己之供述內容與其他證據勾稽亦相符合；又卷內文書
    證據亦無顯不可信之情況。從而，依刑事訴訟法第156條第1
    項、第158條之2第1項及第158條之4之反面解釋、第159條之
    4、第159條之5等規定，該等證據資料均有證據能力。至於
    未經本院採為證明本案被告有罪之證據資料，無庸贅予探究
    其證據能力。
貳、實體方面：
一、認定事實所憑之證據及理由：
    上揭事實，業據上訴人即被告乙○○於原審及本院審理時坦承
    不諱（原審卷二第232至233頁、本院卷第204至205頁），核
    與共犯林保華（偵10690卷第193至194頁、199頁）、蔡坤志
    於偵訊時所述情節（偵10690卷第188至189頁）大致相合；
    而越南籍女子甲1等人確有在上址私娼寮與不特定男客從事
    性交易乙情，有證人甲1（他491卷第121頁）、何美桂於偵
    訊時之證述（偵10690卷第202頁），及男客葉宗明（偵1069
    0卷第56至57頁）、蘇其豐（偵10690卷第58至59頁）、楊証
    淦（偵10690卷第60頁）、李世明於警詢時之證述（偵10690
    卷第185至186頁）可參；且警方於107年4月18日至上址私娼
    寮執行搜索，查獲NGUYEN THI TH甲NH HUYEN、VO KIM TUYE
    N、DINH THI NG甲N等人在場，此觀渠3人警詢筆錄所載甚明
    （偵10690卷第67頁、72頁、79頁）；此外，並有IPHONE廠
    牌行動電話1支、監視器主機3台等物扣案可資佐證，及臺灣
    新竹地方法院107年度聲搜字第131號搜索票、法務部調查局
    新竹市調查站搜索扣押筆錄、扣押物品目錄表（原審卷一第
    157至170頁）、內政部移民署外人居停留資料查詢明細（他
    491卷第12頁、偵10690卷第138至139頁）、外人入出境資料
    （偵10690卷第70頁）、相關帳冊資料（如附表備註欄所示
    ）、現場照片（他491卷第10至11頁、偵10690卷第213至244
    頁）附卷可稽，足認被告自白與事實相符，應信屬實。雖NG
    UYEN THI TH甲NH HUYEN、VO KIM TUYEN、DINH THI NG甲N
    當場為警查獲後，均否認從事性交易，惟顯屬推諉之詞，不
    足以動搖上開事實認定。從而，本案事證明確，被告之犯行
    均堪認定。
二、論罪科刑及撤銷改判之理由：
(一)核被告就上開事實欄一、二所為，均係犯刑法第231條第1項
    前段之圖利容留性交罪。其意圖使女子與他人為性交而媒介
    以營利之低度行為，為容留之高度行為所吸收，不另論罪。
    就上開犯行，被告與林保華、蔡坤志等人間，有犯意聯絡及
    行為分擔，均為共同正犯。
(二)關於事實欄一部分，公訴人雖主張被告係以恐嚇、監控方法
    容留甲1與他人為性交，且利用不當債務約束及他人難以求
    助之處境使甲1從事性交易，而認被告此部分係涉犯刑法第2
    31條之1第1項、人口販運防制法第31條第1項之罪嫌等語，
    惟為被告所堅決否認，辯稱：甲1是自己搭乘計程車到上址
    私娼寮應徵，我沒有強迫她賣淫等語。經查： 
 1、甲1為越南國籍成年女子，以從事監護工名義於106年1月5日
    搭機入境我國，有其護照影本（他491卷第6頁）、內政部移
    民署外人居停留資料查詢明細可稽（他491卷第12頁）。而
    依證人即雇主廖修彬於警詢時所證：我請我姊廖雪萩透過仲
    介公司向勞動部申請甲1來臺從事監護工照顧我年邁的父母
    ，仲介公司於106年1月5日晚間打電話給廖雪萩，說他們人
    員在機場沒有接到甲1，甲1已經逃跑，沒辦法把人送過來從
    事監護工作等語（他491卷第42至43頁）；證人廖雪萩於警
    詢時所證：我弟廖修彬申請看護工照顧爸媽，與仲介公司簽
    約後，我於106年1月5日晚上接到人力公司電話說外勞在桃
    園國際機場逃跑了，等遞補函下來，再另補外勞給我們等語
    （他491卷第38至40頁）；及甲1自己於偵訊時所述：臺灣機
    場有WiFi網路，我按照越南仲介公司在電話中的指示走，走
    到外面搭上黃色計程車，越南那邊以通訊軟體傳送地址錄音
    檔給我，我打開錄音檔給計程車司機聽，司機就載我離開機
    場（他491卷第118頁）；有一個叫全氏玉荷女子，把如何找
    到臺灣接應方式以中文錄音傳給我，且教我如何叫計程車、
    把錄音拿給司機聽，就可以找到接應我的人等語（偵10690
    卷第33頁反面）；佐以上揭外人居停留資料查詢明細所示，
    甲1確遭通報於106年1月5日入境當天即行蹤不明（他491卷
    第12頁），可知甲1雖不諳我國語言，惟其於抵達臺灣桃園
    國際機場後，未與臺灣仲介公司聯繫會合，乃持他人錄製傳
    送之中文錄音檔，向計程車司機撥放告知目的地，逕自一人
    搭乘計程車離開機場，致臺灣仲介公司人員接機不遇，因而
    遭通報行蹤不明。則甲1當時來臺之目的是否單純從事監護
    工，抑或別有所圖？已有可疑。
 2、甲1當時係持他人錄製傳送之中文錄音檔，向計程車司機撥
    放告知目的地，逕自一人搭乘計程車離開機場，已如前述，
    而上址私娼寮與機場之距離並非甚遠，是被告所辯甲1當時
    自己搭乘計程車至上址私娼寮等語，即非全無可能。且依證
    人即當時在上址私娼寮上班之越南籍女子何美桂於原審審理
    時所證：甲1是自己坐計程車到上址私娼寮門口，因為甲1不
    會講國語，被告就叫我出來問甲1，甲1說她要來這裡找工作
    ，她以前有朋友在這裡上班，介紹甲1來這裡，被告叫我跟
    甲1翻譯說因為甲1長得有點黑，在這裡上班可能不太好，叫
    甲1去別的地方，甲1說她不會講國語，不知道要去哪裡，拜
    託給她在這裡上班幾天試看看等語（原審卷二第67頁、72頁
    ）；證人蔡坤志於原審審理時亦證稱：當天甲1是坐計程車
    來的，甲1說越南話我聽不懂，就叫何美桂跟甲1講，甲1說
    她要來這裡上班等語（原審卷第二第58頁），均與被告所辯
    相合。參諸甲1於上址私娼寮工作期間，其護照均由自己保
    管，未曾脫離本人持有支配，業據甲1陳明在卷（他491卷第
    26頁、121頁），此外，甲1與店內其他上班小姐均可自由使
    用被告所提供之WiFi網路對外聯繫乙情，此觀甲1所述甚明
    （他491卷第30至31頁），並經證人蔡坤志、何美桂於原審
    審理時結證屬實（原審卷二第54頁、68頁），核與一般強迫
    外國人士賣淫之不肖業者，為控制被害人自由、防範其脫逃
    或對外求援，經常扣留護照證件並斷絕對外聯繫管道之手法
    迥然不同，益徵被告所辯其沒有強迫甲1賣淫等語，尚非全
    然不足採信。
 3、雖甲1於偵查中指訴當時係遭被告強迫賣淫、被告曾對其表
    示必須償還29萬元始可返回越南、毆打其臉部、並曾遭人恐
    嚇要對其及其家人不利云云。惟按被害人就被害經過所為之
    陳述，其目的在於使被告受刑事訴追處罰，與被告處於絕對
    相反之立場，其陳述或不免渲染、誇大。是被害人縱立於證
    人地位具結而為指證、陳述，其供述證據之證明力仍較與被
    告無利害關係之一般證人之陳述為薄弱。從而，被害人就被
    害經過之陳述，除須無瑕疵可指，且須就其他方面調查又與
    事實相符，亦即仍應調查其他補強證據以擔保其指證、陳述
    確有相當之真實性，而為通常一般人均不致有所懷疑者，始
    得採為論罪科刑之依據，非謂被害人已踐行人證之調查程序
    ，即得逕以其指證、陳述作為有罪判決之唯一證據（最高法
    院98年度台上字第107號判決意旨參照）。查甲1於入境後私
    下搭乘計程車離開機場之動機已有可疑，且被告上開所辯亦
    非全然不足採信，俱如前述。而證人阮文河於警詢時固稱：
    甲1於106年1月25日以FB打電話向我求救，我叫她以FB打卡
    功能傳送定位資料及拍攝戶外照片給我，我拿去向警方報案
    等語（他491卷第36頁），但充其量僅能證明被告於106年1
    月25日請託阮文河代為報警之事實。倘若甲1上開指訴內容
    屬實，被告確有利用不當債務約束及難以求助之處境，或對
    甲1施以強暴、恐嚇、監控等不法方法，逼迫甲1自106年1月
    6日起開始從事性交易，其既可自由使用WiFi網路對外聯繫
    ，何必遲至將近20日之後，始向阮文河求助？已與常情有違
    。遑論證人何美桂於原審審理時證稱：甲1有跟我們講說她
    要報警，因為她來臺灣工作有仲介，如果她報警的話，回去
    才拿得到仲介的錢等語（原審卷二第71頁），更加難保甲1
    或因至上址私娼寮應徵工作數日後，萌生離開臺灣、返回越
    南之意，為營造其遭不法對待，以爭取向越南仲介公司取回
    已支付之仲介費，始請託他人報警之可能性，自不足以佐證
    其上開指訴之真實性。又被告於106年1月25日得知甲1委託
    他人報警後，即囑託林保華於同日將甲1送至派出所投案（
    甲1為逃逸外勞），而無藏匿或斷絕甲1對外聯繫之情形，此
    觀證人林保華於原審審理時所證：106年1月25日是我叫計程
    車載甲1去派出所，因為甲1後來說要回家，被告才叫我把甲
    1送去派出所，我們是出自好心要送甲1回去等語甚明（原審
    卷二第49頁），尚無從以被告派人將甲1送至派出所之舉動
    ，率為不利於被告之認定。另證人NGUYEN THI T甲M（中文
    姓名阮氏八）也是逃逸外勞，有內政部移民署外人居停留資
    料查詢明細可稽（偵10690卷第97頁），其固曾於警詢時稱
    遭一名不詳男子控制，先在不詳處所4樓拘禁4個月後，被帶
    去從事清潔工約2個月，再被載至新竹縣○○鄉○○路00號從事
    性交易云云（他491卷第45頁）；惟該工作地點非在上址私
    娼寮，且其自始至終均未提及被告，已難認與本案有何關聯
    ，嗣於偵訊時更改口證稱：我在新竹縣○○鄉○○路00號沒有從
    事性交易，只是每天去那邊打掃，沒有人叫我陪酒或賣淫，
    是電話中一位越南女生跟我說如果有客人來的話，我要做倒
    酒的工作，那個越南女生說倒酒的工作賺錢比較快，我也願
    意做，並沒有人威脅或打我等語（他491卷第110至114頁）
    ，亦不能當然採為不利於被告之論據。
 4、此外，公訴人提出之其他證據資料，充其量僅能證明被告經
    營上址私娼寮之事實，無從採為佐證甲1上開指訴屬實之補
    強證據，揆諸上開說明，尚難僅憑甲1之單一指訴，遽認被
    告有何公訴人所指以恐嚇、監控方法容留甲1與他人為性交
    ，或利用不當債務約束及他人難以求助之處境使甲1從事性
    交易之犯行。此部分仍有合理之可疑，不能以推測或擬制之
    方法，為被告犯上開罪名之認定，應僅成立刑法第231條第1
    項前段之圖利容留性交罪。惟其基本社會事實相同，且係較
    輕之罪，無礙被告防禦權之行使，爰就此部分變更起訴之法
    條。
(三)按刑法於95年7月1日修正施行，將裁判上一罪之連續犯及實
    質上一罪之常業犯規定予以刪除，回歸一罪一罰，以貫徹刑
    罰公平原則。但為避免流於嚴苛，對於原可單獨成罪之多數
    行為，苟依社會通念認為予以單純一罪評價，始符合刑罰公
    平原則者，則僅總括論以一罪；然其範圍並非毫無限制，仍
    須與修法目的相契合。而所謂「集合犯」，係指犯罪構成要
    件之行為，依其犯罪本質、目的或社會常態觀之，通常具有
    反覆或繼續之特性，此等反覆或繼續實行之行為，在自然意
    義上雖係數行為，但依社會通念應僅為一總括之評價，法律
    乃將之規定為一獨立之犯罪類型而為包括一罪。故是否為「
    集合犯」，在客觀上應斟酌其法律規定之本來意涵、實現該
    犯罪目的之必要手段、社會生活經驗中該犯罪實行常態及社
    會通念；而在主觀上則應視其是否出於行為人之一次決意，
    並秉持刑罰公平原則加以判斷。因95年7月1日修正施行前，
    刑法第231條第2項為常業犯之規定，故數次犯刑法第231條
    第1項之罪，在本質上為各自獨立評價之數罪，否則即無特
    別制定常業犯規定之必要。是以刑法第231條第1項之圖利媒
    介性交或猥褻行為罪，本非法定總括評價之集合犯。況刑法
    修正公布後已刪除第56條連續犯之規定，並因配合此修正，
    同時刪除原刑法第231條第2項常業犯之規定，其立法目的即
    係將本應各自獨立評價之數罪，回歸本來就應賦予複數法律
    效果之原貌。因此，行為人在刑法修正施行後之多次圖利容
    留性交或猥褻犯行，自應按其實際行為次數，一罪一罰（最
    高法院109年度台上字第459號判決意旨參照）。本案被告就
    事實欄一部分，自106年1月6日起至25日止容留甲1與不特定
    男客性交共10次；就事實欄二部分，於附表所示期間容留NG
    UYEN THI TH甲NH HUYEN等人與不特定男客性交共58次，每
    次行為截然可分，應各自獨立評價，所犯上開68罪（10罪＋5
    8罪），犯意各別，行為互殊，應分論併罰。
(四)檢察官移送併辦，與起訴部分為事實上同一案件，於上開論
    罪科刑範圍內，應由本院併予審究；逾此部分，與上開論罪
    科刑部分不具實質上或裁判上一罪關係，應予分論併罰，其
    訴訟關係仍繫屬於原審法院，不在本件審理範圍（詳上述）
    ，應退由檢察官另為適法之處理，附此敘明。
(五)原審論罪科刑，固非無見。惟查：⑴就事實欄一部分，被告
    應係犯刑法第231條第1項前段之圖利容留性交罪，業經本院
    論述如前，原判決認此部分係犯人口販運防制法第31條第1
    項之利用他人難以求助處境使人從事性交易罪，已有違誤；
    ⑵被告所犯上開各罪，均應分論併罰，亦見前述，原判決就
    事實欄二部分認屬集合犯，僅論以一罪，亦有未洽。檢察官
    以原審量刑過輕為由，提起上訴，固無理由（量刑審酌另詳
    後述）；惟被告提起上訴，爭執原審就事實欄一部分認係成
    立人口販運防制法之罪為不當，為有理由，且原判決另有上
    揭未洽之處，應由本院撤銷改判。
(六)爰審酌被告前無任何犯罪科刑處罰紀錄，有本院被告前案紀
    錄表可參，素行尚佳；惟其不思以正當方法得財，竟然經營
    私娼寮，而與林保華、蔡坤志等人共同媒介、容留非法逃逸
    女性外勞與不特定男客為性交以營利，危害社會秩序與善良
    風俗，亦有損臺灣之國際形象，應給予適當之處罰；其犯罪
    之動機、目的、手段、經營期間、分工情形、犯後坦承犯行
    態度尚佳，兼衡其教育程度、工作及收入情形、家庭生活及
    經濟狀況（本院卷第205頁）、有數次從事公益活動之紀錄
    （本院卷第212至218頁）等一切情狀，量處如主文第二項所
    示之刑，並斟酌全案情節及被告之資力狀況等，諭知易科罰
    金之折算標準。檢察官雖以被告利用甲1孤立無援，壓迫其
    從事性交易，且生活優渥，為圖私利而犯本案之罪，犯罪期
    間至少1年等語，主張應予從重量刑；惟被告犯行並未涉及
    刑法第231條之1第1項、人口販運防制法第31條第1項之罪嫌
    ，且本案各罪應予分論併罰，已如前述，是就被告所犯各罪
    ，經本院審酌上情，仍認以諭知如主文第二項所示之刑為適
    當。又考量被告所犯數罪之罪名均相同，每次犯罪之方法、
    過程、態樣亦均雷同，均侵害同一社會法益等，予以綜合整
    體評價後，酌定其應執行刑如主文第二項所示，且諭知易科
    罰金之折算標準。被告犯罪次數達68次之多，考量其惡害程
    度及所顯現之人格特質，認應給予適當之處罰，所宣告之刑
    ，並無以暫不執行為適當之情形，爰不予宣告緩刑。被告上
    訴意旨以其坦承犯行、已收手不再經營私娼寮等由，憑以主
    張應給予緩刑之諭知云云，難認可採，併此敘明。
(七)沒收：
 1、扣案之IPHONE廠牌行動電話1支、監視器主機3台，均屬被告
    所有，且係供被告與其他共犯聯繫媒介、容留性交事宜，或
    經營私娼寮以犯本案容留性交罪所用之物，已據被告供明在
    卷，爰均依刑法第38條第2項前段規定宣告沒收。
 2、被告犯事實欄一、二所示之罪，所取得之報酬2千元、1萬1
    千6百元（合計1萬3千6百元），均屬被告所持有支配之犯罪
    所得，雖未扣案，仍應依刑法第38條之1第1項前段規定宣告
    沒收之，並依同條第3項規定，諭知於全部或一部不能沒收
    或不宜執行沒收時，追徵其價額。
 3、扣案之帳冊、筆記本，為共犯林保華所有之物，業據林保華
    供承在卷，且經原判決在林保華罪刑項下宣告沒收確定，無
    庸重複諭知沒收；連同查獲時所扣得之其他物品，因無證據
    足認與本案有何直接關聯，爰均不於本案宣告沒收，附此敘
    明。
據上論斷，應依刑事訴訟法第369條第1項前段、第364條、第299
條第1項前段、第300條，刑法第28條、第231條第1項前段、第41
條第1項前段、第51條第5款、第38條第2項前段、第38條之1第1
項前段、第3項，刑法施行法第1條之1第1項、第2項但書，判決
如主文。
本案經檢察官周文如提起公訴及移送併辦，檢察官黃嘉慧提起上
訴，檢察官黃建麒到庭執行職務。
中　　華　　民　　國　　109 　年　　7 　　月　　16　　日
              　　刑事第六庭    審判長法　官  劉方慈
                                      法　官  林家賢
                                      法　官  朱嘉川
以上正本證明與原本無異。
如不服本判決，應於收受送達後20日內向本院提出上訴書狀，其
未敘述上訴之理由者並得於提起上訴後20日內向本院補提理由書
（均須按他造當事人之人數附繕本）「切勿逕送上級法院」。
                                      書記官  尤朝松
中　　華　　民　　國　　109 　年　　7 　　月　　17　　日
附錄本案論罪科刑法條全文：　
中華民國刑法第231條
意圖使男女與他人為性交或猥褻之行為，而引誘、容留或媒介以
營利者，處5年以下有期徒刑，得併科10萬元以下罰金。以詐術
犯之者，亦同。
公務員包庇他人犯前項之罪者，依前項之規定加重其刑至二分之
一。
附表：
編號 時間 媒介容留之對象 次數 備註 (帳冊附卷處) 1 107年3、4月間某日 NGUYEN THI TH甲NH HUYEN(中文姓名阮氏清玄,綽號小咪) ①上午10時0分 ②下午2時18分 ③下午4時5分 ④下午4時45分 ⑤下午5時25分 ⑥下午5時55分 ⑦晚間8時17分 ⑧晚間11時14分 (共8次) 見偵10690卷第171至172頁   VO KIM TUYEN(綽號阿文) ①下午1時0分 ②下午5時55分 ③晚間11時19分 (共3次)    DINH THI NG甲N(綽號QQ) ①下午1時13分 ②晚間11時19分 ③凌晨1時51分 (共3次)  2 107年3、4月間某日 NGUYEN THI TH甲NH HUYEN(中文姓名阮氏清玄,綽號小咪) 晚間7時17分 (1次) 見偵10690卷第174頁   DINH THI NG甲N(綽號QQ) ①晚間8時5分 ②凌晨0時45分 ③凌晨2時0分 (共3次)    H甲 THI QUY(中文姓名何美桂,綽號可可) ①下午2時30分 ②下午3時0分 ③下午4時20分 ④下午5時55分 ⑤晚間9時50分 ⑥晚間10時17分 ⑦晚間10時55分 ⑧晚間11時25分 ⑨晚間11時51分 ⑩凌晨0時5分 ⑪凌晨0時38分 ⑫凌晨0時55分 ⑬凌晨1時18分 ⑭凌晨1時33分 (共14次)  3 107年3、4月間某日 NGUYEN THI TH甲NH HUYEN(中文姓名阮氏清玄,綽號小咪) 上午10時58分 (1次) 見偵10690卷第177至178頁   VO KIM TUYEN(綽號阿文) ①中午12時20分 ②下午1時3分 ③下午1時50分 ④下午2時27分 ⑤下午3時8分 ⑥下午5時18分 ⑦下午6時21分 (共7次)    DINH THI NG甲N(綽號QQ) 下午2時44分 (1次)  4 107年4月17日 VO KIM TUYEN(綽號阿文) ①下午1時30分 ②晚間10時2分 ③晚間10時55分 ④凌晨0時9分 ⑤凌晨0時45分 ⑥凌晨1時8分 (共6次) 見偵10690卷第175頁 5 107年4月18日 NGUYEN THI TH甲NH HUYEN(中文姓名阮氏清玄,綽號小咪) ①上午9時20分 ②上午9時37分 ③下午1時58分 (共3次) 見偵10690卷第127至128頁   VO KIM TUYEN(綽號阿文) ①上午10時40分 ②上午11時0時 ③中午12時45分 ④下午1時14分 ⑤下午2時36分 ⑥下午3時8分 (共6次)    H甲 THI QUY(中文姓名何美桂,綽號可可) ①下午1時11分 ②下午2時27分 (共2次)      合           計   58次